臺灣高雄地方法院刑事判決
111年度易字第120號
公  訴  人  臺灣高雄地方檢察署檢察官
被      告  蔣進華



上列被告因竊盜案件，經檢察官提起公訴（111年度偵字第11693
號），嗣因被告於準備程序中就被訴事實為有罪之陳述，經本院
告知簡式審判程序意旨，並聽取被告與檢察官意見後，裁定進行
簡式審判程序，判決如下：
    主  文
蔣進華犯攜帶兇器竊盜罪，共陸罪，均處有期徒刑捌月。應執行
有期徒刑壹年肆月。
扣案長臂金屬製油壓剪、美工刀、老虎鉗各壹支，均沒收。未扣
案犯罪所得新臺幣貳萬捌仟貳佰伍拾元沒收，於全部或一部不能
沒收或不宜執行沒收時，追徵其價額。 
    事  實
一、蔣進華意圖為自己不法之所有，基於竊盜之犯意，駕駛車號
    000-000號普通重型機車，分別於民國111年4月9日5時11分
    許、111年4月9日5時59分許、111年4月10日1時14分許、111
    年4月10日2時35分許、111年4月15日1時38分許、111年4月1
    5日2時10分許，均前往高雄市○○區○○○路000號大地亮環保服
    務有限公司，自圍牆鐵皮破洞進入該公司後，均持其所有客
    觀上足以作為兇器之長臂金屬製油壓剪1支、美工刀1支、老
    虎鉗1支，各次分別剪斷該公司內電纜線5條而竊取之，得手
    後均駕駛上開機車離去（以上共計6次竊盜犯行，合計竊得
    電纜線30條），再將竊得前開電纜線剝去外皮後，出售予不
    知情由郭哲瑋經營之回收場得款共新臺幣（下同）28250元
    。嗣大地亮環保服務有限公司人員發現電纜線遭竊並報警後
    ，經警調閱監視器循線查知上情後，蔣進華將前開長臂金屬
    製油壓剪、美工刀、老虎鉗各1支交予員警查扣，員警並在
    前開回收場扣得蔣進華出售之竊得銅線113公斤（已發還大
    地亮環保服務有限公司）。
二、案經高雄市政府警察局林園分局報告臺灣高雄地方檢察署檢
    察官偵查起訴。
    理  由
一、被告蔣進華所犯非死刑、無期徒刑、最輕本刑3 年以上有期
    徒刑之罪或高等法院管轄第一審案件，其於本院準備程序進
    行中就被訴事實為有罪之陳述，經告知簡式審判程序之旨，
    並聽取被告、檢察官之意見後，本院裁定改行簡式審判程序
    。又因改行簡式審判程序之故，依刑事訴訟法第159 條第2
    項之規定，本件並無同法第159 條第1 項傳聞法則之限制，
    合先敘明。 
二、上揭犯罪事實，業據被告於本院審理坦白承認，並經證人即
    大地亮環保服務有限公司員工丁一山、證人郭哲瑋等於警詢
    證述綦詳，並有高雄市政府警察局林園分局扣押筆錄、扣押
    物品目錄表、贓物認領保管單、現場照片、監視器影像翻拍
    照片、扣案物照片等在卷可稽，並有前開長臂金屬製油壓剪
    、美工刀、老虎鉗各1支扣案足參，足認被告前揭任意性自
    白均與事實相符，堪信為真實。是本件事證明確，被告前揭
    犯行均堪認定，俱應依法論科。
三、論罪科刑：
　㈠按刑法第321 條第1 項第3 款之攜帶兇器竊盜罪，係以行為
    人攜帶兇器竊盜為其加重條件，此所謂兇器，其種類並無限
    制，凡客觀上足對人之生命、身體、安全構成威脅，具有危
    險性之兇器均屬之，且祇須行竊時攜帶此種具有危險性之兇
    器為已足，並不以攜帶之初有行兇之意圖為必要（最高法院
    79年台上字第5253號判決意旨參照）。查前開扣案長臂金屬
    製油壓剪、美工刀、老虎鉗各1支，均屬被告本案各次持以
    剪斷電線以行竊之工具，業經其於警詢中供述明確，則前開
    扣案物既均屬材質堅硬金屬物品，倘若加以揮舞，依社會通
    念均足以對人之生命、身體安全構成威脅，客觀上均具有危
    險性，俱屬兇器無訛。
　㈡核被告所為，均係犯刑法第321 條第1項第3 款之攜帶兇器竊
    盜罪。被告所犯上開6罪間，犯意各別，行為互殊，應予分
    論併罰。
　㈢被告於99年間因竊盜、毒品等案件，經法院判處有期徒刑確
    定，分別經裁定應執行有期徒刑2年10月及6年10月，於107
    年6月1日假釋，於109年3月4日假釋期滿未經撤銷視為執行
    完畢等節，有前開裁定在卷為憑，並經被告於本院審理中供
    承無訛，此部分事實自堪認定。則其於有期徒刑執行完畢後
    ，5年內故意再犯本件有期徒刑以上之各罪，均成立累犯。
    本院審酌被告曾因竊盜犯行，經法院判處罪刑確定並執行完
    畢，理應產生警惕作用，猶再犯屬財產犯罪之本案各罪，足
    見均有對於刑罰反應力薄弱情形，爰均依刑法第47條第1項
    規定加重其刑。
　㈣爰以行為人之責任為基礎，審酌被告不思循正當途徑獲取財
    物，竟圖不勞而獲，各以事實欄所述手法為前揭竊盜犯行，
    不僅造成告訴人受有前開財產損失，更影響社會秩序，實屬
    不該；惟酌以被告坦承犯行，犯後態度尚屬良好，及部分竊
    得電纜已發還告訴人，有前開贓物認領保管單為憑，犯罪所
    生損害稍有減輕；兼衡其前科素行（構成累犯部分不予重複
    評價）、其於本院審理中所陳述教育程度及生活狀況等一切
    情狀，就其所犯上開各罪分別量處如主文所示之刑。另衡酌
    上揭犯罪情節、本案各次犯罪之類型相同、各次犯行相隔時
    間相近等情狀，定其應執行刑如主文所示。
四、沒收部分：
　㈠又犯罪所得，屬於犯罪行為人者，沒收之；於全部或一部不
    能沒收或不宜執行沒收時，追徵其價額，第一項及第二項之
    犯罪所得，包括違法行為所得、其變得之物或財產上利益及
    其孳息，刑法第38條之1第1項前段、第3項及第4項分別定有
    明文。查被告將本案竊得電纜線剝去外皮後，出售予不知情
    由證人郭哲瑋經營之回收場，共得款28250元等節，業經認
    定如前，就被告此等犯罪所得，爰依刑法第38條之1 第1 項
    、第3 項、第4 項規定，宣告沒收之，並於全部或一部不能
    沒收或不宜執行沒收時，追徵其價額。
　㈡被告所竊得之電纜線剝去外皮後，其中銅線113公斤已發還予
    告訴人之員工一節，有前揭贓物認領保管單在卷可佐，依刑
    法第38條之1 第5 項之規定，就此部分不予宣告沒收或追徵
    其價額。
  ㈢至扣案長臂金屬製油壓剪1支、美工刀1支、老虎鉗1支，均係
    被告所有供犯本案加重竊盜犯行所用之物，業據被告於警詢
    中供述明確，應依刑法第38條第2 項前段規定，宣告沒收。
     
據上論斷，應依刑事訴訟法第273 條之1 第1 項、第299 條第1
項前段，判決如主文。
本案經檢察官蘇聰榮提起公訴，檢察官李文和到庭執行職務。
中　　華　　民　　國　　111 　年　　5 　　月　　31　　日
                  刑事第四庭    法　官  姚億燦
以上正本證明與原本無異。
如不服本判決應於收受判決後20日內向本院提出上訴書狀，並應
敘述具體理由。其未敘述上訴理由者，應於上訴期間屆滿後20日
內向本院補提理由書(均須按他造當事人之人數附繕本)「切勿逕
送上級法院」。
因疫情而遲誤不變期間，得向法院聲請回復原狀。
中　　華　　民　　國　　111 　年　　5 　　月　　31　　日
                                書記官  莊昕睿
所犯法條：
中華民國刑法第321條第1項第3款
（加重竊盜罪）
犯竊盜罪而有下列情形之一者，處6月以上、5年以下有期徒刑，
得併科新臺幣10萬元以下罰金：
一、侵入住宅或有人居住之建築物、船艦或隱匿其內而犯之者。
二、毀越門扇、牆垣或其他安全設備而犯之者。
三、攜帶兇器而犯之者。
四、結夥三人以上而犯之者。
五、乘火災、水災或其他災害之際而犯之者。
六、在車站、埠頭、航空站或其他供水、陸、空公眾運輸之舟、
    車、航空機內而犯之者。
前項之未遂犯罰之。